# 未开发完成的Oracle系统期末能否列报为开发支出

提问人：iamdk1988 时间：2017-11-16 18:58:50
请教陈版及各位老师： 现在在审计一家A公司， 2016 年因生产经营需要，A公司向软件厂商购买了Oracle系统，截止到 2016 年 12 月31 日尚未完工。企业自己将尚未完工的该Oracle系统已经发生的成本在“开发支出”科目下列报。但是我认为开发支出更多的核算的是企业自行研发的软件成本，而这个Oracle系统全部是向软件厂商采购，企业自己的人员只是在开发过程中提出自己的需求并安排相关IT人员对接，在“在建工程”中列报是否更加合适？同时我又查询了无形资产的企业会计准则，里面说到： 四、内部研究开发费用的账务处理 (一)无形资产准则规定，企业研究阶段的支出全部费用化，计入当期损益(管理 费用);开发阶段的支出符合条件的才能资本化，不符合资本化条件的计入当期损益(管理费用)。只有同时满足无形资产准则第九条规定的各项条件的，才能确认为无形资产，否则计入当期损益。如果确实无法区分研究阶段的支出和开发阶段的支出，应将其所发生的研发支出全部费用化，计入当期损益。 (二)企业自行开发无形资产发生的研发支出，未满足资本化条件的，借记“研发支出——费用化支出”科目，满足资本化条件的，借记“研发支出——资本化支出”科目，贷记“原材料”、“银行存款”、“应付职工薪酬”等科目。 (三)企业购买正在进行中的研究开发项目，应按确定的金额，借记“研发支出——资本化支出”科目，贷记“银行存款”等科目。以后发生的研发支出，应当比照上述(二)的规定进行处理。 (四)
研究开发项目达到预定用途形成无形资产的，应按“研发支出——资本化支出”科目的余额，借记“无形资产”科目，贷记“研发支出——资本化支出”科目。
以上第三条“企业购买正在进行中的研究开发项目”指的是部分购买还是全部购买？但是大前提又是“内部研究开发费用”，感觉很迷茫，望各位老师解惑。

回答人：chenyiwei
这种业务更大可能是利用现有软件的二次开发和实施工作，与一般理解的研究开发项目不同，更类似于尚未达到预定可使用状态的无形资产，建议列报为其他非流动资产，到该新系统可供使用时转入无形资产并开始摊销。

提问人：一羽 hone 时间：2017-11-17 16:24:04
陈老师 向您咨询一个比较有争议的问题 企业购买的 30 年使用期的无产权的地下停车位是应该放入无形资产 还是固定资产 还是长待摊核算啊 30 年到期后可自由买卖 该企业是国企 纳入资产核算的话 是否会产生税务上的风险呢？

回答人：chenyiwei
一般为无形资产——车位使用权。另外现在无产权， 30 年后似乎不可能自由买卖？

提问人：一羽 hone 时间：2017-11-18 10:29:17
企业对该车库可以自由转让买卖带来经济利益 企业是买了地下一片停车位中的几个停车位 因情况特殊开不出产权证 通过查看和卖方签订合同，其中有一项约定“需办理过户手续”，该手续企业已经办理 企业现在已经放在固定资产核算了 陈老师 企业现在这么处理 合规吗？

回答人：chenyiwei
如果有产权的，可以作为固定资产或投资性房地产。但鉴于此类问题较为复杂，建议咨询律师。